臺灣高等法院民事裁定　　　　　　　　　 96年度抗字第991號
抗　告　人　甲○○
上列抗告人因與相對人京殿堂實業股份有限公司間假扣押事件，
對於中華民國96年6月8日臺灣臺北地方法院96年度裁全字第7570
號所為裁定提起抗告，本院裁定如下：
    主  文
抗告駁回。
抗告訴訟費用由抗告人負擔。
    理  由
一、抗告人於原法院聲請意旨略以：伊於民國（下同）95年7月1
    日應徵相對人公司業務行銷專員一職，經錄取並通知應於同
    年7月3日報到參加為期3天之職前訓練，並於同年7月4日起
    薪，惟伊不幸於同年7月6日上班途中發生車禍事故，致伊右
    手臂遭輾傷而住院40日，所需醫藥費用合計新台幣（下同）
    9萬6,306元，而伊向相對人申請復職卻遭拒絕，得請求自95
    年7月6日起至96年6月5日止每月2萬元之薪資，合計22萬元
    之工資補償，故伊共計得向相對人請求31萬6,306元之補償
    。又伊向相對人申請復職時，相對人稱伊應徵之業務「於95
    年8月底已全面停止」，且相對人於96年3月變更公司登記，
    足認相對人顯已結束主要營業，恐無支付伊上述所請求補償
    之能力，伊之請求顯有日後不能強制執行或甚難執行之虞，
    伊願供擔保釋明請求及假扣押原因之不足，並主張法院應依
    職業災害勞工保護法第32條第2項規定，減免供假扣押擔保
    之金額，爰依法聲請假扣押等語。
二、原法院則以：抗告人就其主張之請求及假扣押原因，除已提
    出診斷證明書影本等外，復陳明願供擔保以補釋明之不足，
    所請假扣押核無不合，核定抗告人以10萬元為相對人供擔保
    後，得對相對人之財產於31萬6,306元之範圍內為假扣押等
    語。
三、抗告意旨略以：我國憲法規定應保護勞工，此有憲法第153
    條規定為憑，據此憲法精神，特立職業災害勞工保護法以保
    護勞工。職業災害勞工保護法第32條第2項規定：「職業災
    害勞工聲請保全或假執行時，法院得減免其供擔保之金額。
    」，雖規定法院「得」減免而非「應」減免供擔保之金額，
    惟仍應依上開憲法精神，按個案具體情況酌量是否減免擔保
    金額，若未依此規定酌量，亦未說明理由，則此條文形同虛
    設，有失國家保護勞工之精神，伊因職災而手臂嚴重受傷，
    長期無工作及收入，且須支付生活及醫療費用，又伊亦無利
    息及其他所得收入，家境亦屬清寒，實無力負擔原法院所命
    供擔保之金額，為此請求依上開規定減免供擔保之金額等語
    。
四、按法院就債務人因假扣押或假處分所受損害，命債權人預供
    擔保者，其金額之多寡應如何認為相當，原屬於法院職權裁
    量之範圍，非當事人所可任意指摘（最高法院48年台抗字第
    18號判例要旨參照）。經查，本件原法院經斟酌雙方利害狀
    況，依職權酌定擔保金額為10萬元後，得對相對人財產在31
    萬6,306元範圍內得假扣押，核屬已減免供擔保金額，並無
    不當。縱抗告人主張原法院未依職業災害勞工保護法第32條
    第2項規定，及審酌抗告人家境清寒之狀況，以減免本件擔
    保金額云云，惟擔保金額之多寡應如何認為相當，原屬於法
    院職權裁量之範圍，已如前述，法院非不得依具體個案之情
    狀予以增減，自不容抗告人任意指摘。抗告意旨指摘原裁定
    不當，求予廢棄，為無理由，應予駁回。
據上論結，本件抗告為無理由，爰裁定如主文。
中　　華　　民　　國　　96　　年　　7 　 月　  10 　 日
                    民事第十三庭
                        審判長法　官 黃嘉烈
　　　　　　　　    　　　　　法　官 許文章
　　　　　　　      　　　　　法　官 李媛媛
正本係照原本作成。
不得再抗告。
中　　華　　民　　國　　96　　年　　7 　 月　　11　　日
　　　　　　　　　　　　　　　書記官 秦仲芳
